【裁判字號】    89,家上,132
【裁判日期】    900522
【裁判案由】    離婚
【裁判全文】
臺灣高等法院臺中分院民事判決      八十九年度家上字第一三二號
      上  訴  人  甲○○
      被 上訴 人  乙○○
右當事人間離婚事件，上訴人對於中華民國八十九年六月二十九日臺灣南投地方法院
第一審判決（八十九年度婚字第八六號），提起上訴，本院判決如左：
      主      文
上訴駁回。
第二審訴訟費用由上訴人負擔。
      事實及理由
一、被上訴人主張：伊於民國（下同）八十三年六月間與上訴人交往，旋於同年七月
    二十八日訂婚，復於同年十月十四日結婚，被上訴人於婚後半個月要求上訴人不
    要再喝酒，上訴人竟隨即打被上訴人二巴掌，辱罵三字經，並要被上訴人滾出去
    ，被上訴人一陣錯愕，當場欲離家，惟經婆婆阻止，嗣被上訴人始了解上訴人在
    外花天酒地，不務正業，無所事事，在家則一人獨大，凡事必聽命於上訴人，偶
    有未順其意，即暴力相向，且上訴人經常於酒後要求被上訴人行夫妻之禮，為被
    上訴人拒絕而毆打被上訴人，即使被上訴人身懷六甲亦然，被上訴人於八十四年
    四月二十四日產下一女，產後甫二個月再度懷孕，上訴人因重男輕女，期待此胎
    為男孩，惟嗣六個月產檢時，得知仍為女孩，竟以其友人生男孩，被上訴人肚子
    不爭氣，要被上訴人安份，不得過問上訴人行蹤，被上訴人僅以生男生女係上訴
    人決定為回應，即遭上訴人以花店內之盆栽打擊被上訴人，更以花架擊中背部，
    產後被上訴人為改善二人關係，再度懷孕，終於八十六年四月二十三日如願生下
    一子，惟被上訴人產後未滿月，上訴人酒氣滿身回家，見被上訴人先吃晚飯，竟
    罵被上訴人係不孝媳，未等公婆吃飯，隨即拳打腳踢，造成臉部紅腫，被上訴人
    因左眼疼痛難忍，至眼科看診，始知左眼結膜出血。八十七年底，上訴人一天再
    度於酒後凌晨返家，因求愛不得，乃持暗藏在房間內之開山刀架在被上訴人脖子
    上，被上訴人跪地求饒，苦苦求上訴人不要殺伊，上訴人竟以離婚為要脅，否則
    要被上訴人消失，要將被上訴人剁成醬餵狗，被上訴人不得已，按其命令拿出紙
    筆書立離婚協議書，且為免不測所有條件皆按上訴人要求，次日清晨，上訴人竟
    遺忘此事，惟被上訴人恐懼萬分，乃離家出走，被上訴人離家期間，上訴人乃經
    常打電話至被上訴人父母或叫渠等起來尿尿，或要押渠等吃糞，或謾罵三字經，
    或恐嚇要將被上訴人分屍，無法轉世，或要渠等死，令被上訴人及其父母十分害
    怕，民國八十八年六月十八日上訴人夥同二名不知名男子各持一把開山刀，至南
    投縣草屯鎮○○路三四八巷二一號被上訴人娘家欲殺害被上訴人父母，被上訴人
    父母為免遭殺害乃鎖上門窗，上訴人與二名不知名男子竟朝窗門砍三十餘刀，嗣
    上訴人因在外惡行惡狀被提報流氓，並經鈞院裁定違反檢肅流氓條例在案，令被
    上訴人及家人相當害怕，被上訴人確受有身體上、精神上及性生活不堪同居之虐
    待，又流氓之感訓處分雖非犯罪，但依社會觀念，尤較竊盜、詐欺等不名譽之罪
    更甚，且依檢肅流氓條例第十九條第一項規定，感訓處分期間為一年以上三年以
    下，於執行滿一年始得聲請免予繼續執行，即至少必須執行一年，舉輕以明重，
    應足以認有難以維持婚姻之重大事由。爰依民法第一千零五十二條第一項第三款
    或同條第二項規定請求離婚。
二、上訴人則以：伊絕無被上訴人指訴之於八十三年十月底在被上訴人勸不要喝酒
    後，即打被上訴人二個巴掌、辱罵三字經。並要求被上訴人滾出去。上訴人酒
    量並不好，酒後只想睡覺，未有酒後強行被上訴人行夫妻之禮之事，更絕無在被
    上訴人身懷六甲之際，猶酒後強行行房之事。上訴人並未在八十六年四月二十
    三日見被上訴人先吃飯即對被上訴人拳打腳踏致其受傷。上訴人並無在八十七
    年底酒後求愛不成，持刀架在被上訴人脖子上，亦未要其離婚，否則令其消失，
    剁成醬餵狗之舉，資為抗辯。
三、原審為上訴人敗訴之判決，上訴人不服，求為判決：原判決廢棄，被上訴人在第
    一審之訴駁回。被上訴人則聲明求為判決如主文。
四、兩造間有婚姻關係，現仍存續中，據被上訴人提出戶籍謄本為證。被上訴人主張
    其遭上訴人毆打，上訴人打電話叫其父母起來尿尿，或要押渠等吃糞，或謾罵或
    要渠等死，又於八十八年六月十八日上訴人夥同二名不知名男子各持一把開山刀
    ，至南投縣草屯鎮○○路三四八巷二一號被上訴人娘家欲殺害被上訴人父母，被
    上訴人父母為免遭害乃鎖上門窗，上訴人與二名不知名男子竟朝窗門砍三十餘刀
    等情，業據被上訴人提出診斷證明書一張、照片三張、錄音帶譯文可資佐證，且
    經證人即被上訴人之母黃秦來富於原審證明親見上訴人以花架毆打被上訴人背部
    、毆打被上訴人至眼睛出血、用熱湯潑被上訴人、其住處窗門遭上訴人等人毀損
    等語互核相符，證人復證稱於八十九年五月上訴人再夥同不明之人毀損其住處門
    窗，並提出相片附卷可憑，被上訴人之主張自堪信為真實。而上訴人之母陳素系
    於本院證述上訴人未毆打被上訴人等語，應係迴護之詞，殊不足採。
五、上訴人前因夥同少年毀損案件，經原審法院刑事庭以八十八年度易字第三一一號
    判決判處罰金五千元，又因檢肅流氓條例案件，於經原審法院以八十八年度感裁
    字第一一號及本院八十九年度感抗字第二十一號決定交付感訓處分確定等情，業
    經原審及本院依職權調閱上訴人前科查核屬實。上訴人性情暴戾，精神狀況不甚
    穩定，動輒毆打被上訴人，被上訴人忍無可忍而離家後，上訴人又轉向被上訴人
    娘家為騷擾、恐嚇並糾眾毀損等情已如上述，參以上訴人因另交女友，欲與被上
    訴人離婚等情，亦有被上訴人提出錄音帶譯文可佐。上訴人上揭行為，衡量夫妻
    之一方受他方虐待所受侵害之嚴重性，斟酌當事人之教育程度、社會地位及其他
    情事，實已危及婚姻關係之維繫，堪認被上訴人受上訴人之虐待已逾越夫妻通常
    所能忍受之程度而有侵害人格尊嚴與人身安全，其受不堪同居之虐待至為灼然。
    被上訴人請求依民法第一千零五十二條第一項第三款與上訴人離婚，自有理由，
    應予准許。又被上訴人另依同條第二項規定請求離婚，即無審究必要，併此敘明
    。原審為上訴人敗訴之判決，並無不合，上訴意旨指摘原判決不當，求為廢棄改
    判，為無理由，應予駁回。
六、據上論結，本件上訴為無理由，依民事訴訟法第四百四十九條第一項、第七十八
    條，判決如主文。
中      華      民      國    九十      年      五      月    二十二    日
~B1家事法庭審判長法  官  陳照德
~B2              法  官  蔡王金全
~B3              法  官  曾謀貴
右為正本係照原本作成。
如對本判決上訴，須於收受判決送達後二十日內向本院提出上訴書狀，其未表明上訴
理由者，應於提出上訴後二十日內向本院提出上訴理由書（須按他造人數附具繕本）
，並繳納送達用雙掛號郵票拾份（每份參拾肆元）。
上訴時應提出委任律師或具有律師資格之人之委任狀；委任有律師資格者，另應附具
律師及格證書及釋明委任人與受任人有民事訴訟法第四百六十六條之一第一項但書或
第二項（詳附註）所定關係之釋明文書影本。
~B                書記官  林振甫
中      華      民      國    九十      年      五      月    二十二    日
附註：
民事訴訟法第四百六十六條之一（第一項、第二項）
對於第二審判決上訴，上訴人應委任律師為訴訟代理人。但上訴人或其法定代理人具
有律師資格者，不在此限。
上訴人之配偶、三親等內之血親、二親等內之姻親，或上訴人為法人、中央或地方機
關時，其所屬專任人員具有律師資格並經法院認為適當者，亦得為第三審訴訟代理人
。
                                                                        Ｌ


司法院資訊處製作；財團法人民間司法改革基金會備份。
